臺灣苗栗地方法院刑事判決　　　　　　　94年度簡上字第30號
上　訴　人　臺灣苗栗地方法院檢察署檢察官
被　　　告　甲○○
　　　　　　　　　　樓
上列上訴人因被告違反電子遊戲場業管理條例案件，不服本院苗
栗簡易庭94年度苗簡字第166 號中華民國94年3 月15日第一審判
決（原聲請簡易判決處刑書案號：93年度偵字第4054號、94年度
偵字第479 、574 號），提起上訴及移送併辦（94年度偵字第13
71號），本院管轄之第二審合議庭，判決如下：
    主  文
原判決撤銷。
甲○○共同連續違反未依電子遊戲場業管理條例規定辦理營利事
業登記者，不得經營電子遊戲場業之規定，處有期徒刑伍月，如
易科罰金，以參佰元折算壹日。扣案之電子遊戲機「超級瑪琍」
貳台（含IC板貳塊）、「鑽石賓果」貳台（含IC板貳塊）、「滿
貫大亨」貳台（含IC板貳塊）、「麻將」壹台（含IC板壹塊）、
「水果盤」參台（含IC板參塊）、代幣壹仟參佰參拾貳枚及現金
新臺幣貳仟柒佰伍拾元均沒收。
　　事  實
一、甲○○明知未依電子遊戲場業管理條例規定，向主管機關申
    請電子遊戲場業營利事業登記者，不得經營電子遊戲場業。
    竟基於經營電子遊戲場業之概括犯意，未依規定辦理營利事
    業登記，先與黃惠亭（已判決確定）共同基於犯意聯絡，自
    民國93年10月28日起至同年11月5 日止，由黃惠亭承租苗栗
    縣苗栗市維新里之「岳輝釣蝦場」，再由甲○○在該處擺放
    其所購買之電子遊戲機「超級瑪琍」2 台、「鑽石賓果」2
    台及「滿貫大亨」2 台，供不特定人娛樂。又單獨承上開犯
    意，於94年1 月12日下午1 時起至同年月13日下午3 時10分
    止，在其所開設位於苗栗縣銅鑼鄉中平村苗128 線旁「玫瑰
    紅檳榔攤」內，擺設「水果盤」電子遊戲機1 台，供不特定
    人娛樂。於94年1 月31日起至同年2 月6 日止，在其所開設
    位於苗栗縣苗栗市○○路580 號「花世界檳榔攤」內，擺放
    電子遊戲機麻將1 台、水果盤2 台，供不特定人娛樂。嗣於
    同年11月5 日下午4 時許，為警在上開岳輝釣蝦場當場查獲
    ，並扣得電子遊戲機6 台、IC板6 片、機台內代幣1252枚及
    櫃檯內代幣80枚。於同年1 月13日下午3 時10分許，為警在
    上開玫瑰紅檳榔攤當場查獲，並扣得上述電子遊戲機台1 台
    及IC板1 片。於94年2 月6 日晚上9 時45分許，為警在上開
    花世界檳榔攤當場查獲，並扣得電子遊戲機3 台、IC板3 片
    及機台內之新臺幣10元硬幣共計2750元。
二、認定犯罪事實所憑的證據及理由
（一）被告於警詢及偵查中之自白，及共同被告黃惠亭於警詢及
      偵查中供述。
（二）證人鄧鈞元於偵查中之證詞。
（三）此外，並有電子遊戲機「超級瑪琍」2 台（含IC板2 塊）
      、「鑽石賓果」2 台（含IC板2 塊）、「滿貫大亨」2 台
      （含IC板2 塊）、「麻將」1 台（含IC板1 塊）、「水果
      盤」3 台（含IC板2 塊）、代幣1332 枚 及現金2750元扣
      案可證，及房屋租賃契約書1份 、臨檢紀錄表、現場圖各
      2 紙、現場及查扣物品照片共12張在卷可稽。
（四）被告之自白顯與事實相符。本件事證明確，被告之犯行應
      堪認定。
三、撤銷改判的理由：
（一）撤銷原審判決的理由：
      被告於94年1 月12日起至94年1 月13日止，違反未依電子
      遊戲場業管理條例規定辦理營利事業登記者，不得經營電
      子遊戲場業規定之犯行，與已經起訴之部分，有連續犯裁
      判上一罪關係，為起訴效力所及，原審未及審酌，而未一
      併予以審判，檢察官以此理由上訴，為有理由。
（二）自為判決的論罪科刑理由：
  1、 核被告所為，係違反電子遊戲場業管理條例第15條規定，
      應依同法第22條論處。
  2、 被告與共犯黃惠亭所為在前揭岳輝釣蝦場擺放上開電子遊
      戲機部分，有犯意聯絡及行為分擔，均為共同正犯。
  3、 被告先後3 次犯行，時間緊接，方法相同，所犯係構成要
      件相同之罪，顯係基於概括犯意反覆為之，為連續犯，應
      依刑法第56條之規定論以一罪並加重其刑。
  4、 檢察官移送併辦部分（94年度偵字第1371號），即被告於
      94年1 月12日起至94年1 月13日止，違反未依電子遊戲場
      業管理條例規定辦理營利事業登記者，不得經營電子遊戲
      場業規定之犯行，雖未據起訴，但與已起訴之部分，有連
      續犯裁判上一罪之關係，為起訴效力所及，本院自應予以
      一併審判。
  5、 審酌被告經警查獲後猶仍再犯，未依規定辦理營利事業登
      記，漠視法令規定，其生活狀況、智識程度、犯罪動機、
      目的、手段及犯後態度等一切情狀，認檢察官請求判處被
      告有期徒刑5 月，甚為妥適，而依其所求，量處如主文所
      示之刑。
　6 、扣案之電子遊戲機「超級瑪琍」2 台（含IC板2 塊）、「
      鑽石賓果」2 台（含IC板2 塊）、「滿貫大亨」2 台（含
      IC板2 塊）、「麻將」1 台（含IC板1 塊）、「水果盤」
      3 台（含IC板3 塊），及機台內代幣1252枚、櫃臺內代幣
      80枚為被告供犯罪所用之物，且屬被告所有，應依刑法第
      38條第1 項第2 款之規定沒收。另扣案之機台內現金新臺
      幣2,750 元，係被告所有，為犯罪所得之物，應依刑法第
      38條第1 項第3 款之規定沒收。
四、本件被告經合法傳喚，無正當之理由不到庭，得依刑事訴訟
    法第371條規定不待其陳述，逕行判決。
五、應適用法條：
（一）刑事訴訟法第455 條之1 第3 項、第371 條、第369 條第
      1 項前段、第364 條、第299 條第1 項前段。
（二）電子遊戲場業管理條例第15條、第22條。
（三）刑法第11條、第28條、第56條、第41條第1 項前段、第38
      條第1 項第2 款、第3 款，罰金罰鍰提高標準條例第2條
本案經檢察官黃彥琿到庭執行職務。
中　　華　　民　　國　　94　　年　　8 　　月　　16　　日
                  刑事第三庭  審判長法  官  劉興浪
                                    法  官  楊台清
                                    法  官  林卉聆
以上正本證明與原本無異。
本件不得上訴。
       　　                     　　書記官　盧俊良
中　　華　　民　　國　　94　　年　　8 　　月　　16　　日
附錄論罪科刑之法條全文：
電子遊戲場業管理條例第22條
違反第 15 條規定者，處行為人 1 年以下有期徒刑、拘役或科或
併科新台幣50萬元以上250 萬元以下罰金。
